臺灣臺北地方法院民事裁定
111年度北補字第2584號
原      告  鄧世偉  


訴訟代理人  張智尊律師
上列原告與被告王俊賢間請求侵權行為損害賠償事件，本院裁定
如下：
    主  文
原告應於本裁定送達後七日內，具狀查報訴之聲明第一項請求被
告將門牌號碼臺北市松山區市○○道○段○○○號三樓房屋之如起訴狀
附件一所示受損部分所需更換、修復、塗漆等價額，及訴之聲明
第三項請求被告將起訴狀附件二所示鐵門及鐵柵欄拆除所需費用
；如未查報上開事項，則各以新臺幣壹佰陸拾伍萬元計算，並加
計新臺幣壹拾萬元後，按民事訴訟法第七十七條之十三所定費率
計算補繳本件裁判費，逾期未補（繳），即駁回其訴。
    理    由
一、按因財產權而起訴，應繳納裁判費，此為法定必備之程式，
    民事訴訟法第77條之13定有明文。次按核定訴訟標的之價額
    ，以起訴時之交易價額為準；無交易價額者，以原告就訴訟
    標的所有之利益為準；以一訴主張數項標的者，其價額合併
    計算之，民事訴訟法第77條之1第1、2項、第77條之2第1項
    前段分別定有明文。又按原告之訴，有民事訴訟法第249條
    第1項所列各款情形之一，依其情形可以補正，審判長應定
    期間命其補正，逾期未補正，應以裁定駁回之；前開規定於
    簡易訴訟程序準用之，同法第249條第1項但書、第436條第2
    項亦有明文。
二、經查，原告起訴請求㈠被告應將門牌號碼為臺北市松山區市○
    ○道0段000號3樓房屋（下稱系爭房屋）中附件1照片所標示
    天花板、牆壁及內部因滲漏水而受損壞部分，於本院指定第
    三方鑑定單位確定滲漏水原因係被告所致後，依鑑定結果將
    受損壞部分更換、修復並塗漆；㈡被告應給付原告新臺幣（
    下同）10萬元，及自起訴狀繕本送達翌日起至清償日止，按
    週年利率5％計算之利息；㈢被告應將系爭房屋通往4樓及屋頂
    平台樓梯間如附件2所示鐵門及鐵柵欄拆除等語。核上開訴
    之聲明㈠、㈢部分，應以原告所受利益或修繕漏水、拆除鐵門
    與鐵柵欄之預估費用及回復原告所受損害之費用核定之，惟
    原告未陳報其所受利益或系爭房屋修繕所需費用及拆除鐵門
    與鐵柵欄所需費用，致本院無法計算本件訴訟標的價額。茲
    命原告應於收受本裁定送達7日內具狀查報前述費用，並提
    出相關資料（如鑑定報告或估價單等）；如未查報，參酌民
    事訴訟法第77條之12規定，就訴之聲明㈠、㈢部分各以不得上
    訴第三審之最高利益額數即165萬元核定之，再加計訴之聲
    明㈡請求損害賠償之10萬元後，並依民事訴訟法第77條之13
    所定費率計算裁判費，補繳第一審裁判費。逾期未補（繳）
    者，即駁回原告之訴，特此裁定。
三、依民事訴訟法第249條第1項但書，裁定如主文。
中　　華　　民　　國　　111 　年　　12　　月　　9 　　日
                  臺北簡易庭  法  官  陳仁傑
以上正本係照原本作成。
如不服本裁定關於核定訴訟標的價額部分，應於裁定送達後10日
內向本院提出抗告狀，並繳納抗告費新臺幣1,000元；其餘關於
命補繳裁判費部分，不得抗告。
中　　華　　民　　國　　111 　年　　12　　月　　9 　　日
                              書記官　黃進傑